【裁判字號】    92,易,853
【裁判日期】    920609
【裁判案由】    傷害等
【裁判全文】
臺灣臺中地方法院刑事判決                          九十二年度易字第八五三號
    公  訴  人  臺灣臺中地方法院檢察署檢察官
    被      告  丁○○
                乙○○
右列被告因傷害等案件，經檢察官提起公訴（九十一年度偵字第一五八八四號），本
院判決如左：
    主  文
丁○○以加害生命、身體之事，恐嚇他人，致生危害於安全，處拘役參拾日，如易科
罰金，以參佰元折算壹日；又損壞他人之木門，足以生損害於他人，處拘役參拾日，
如易科罰金，以參佰元折算壹日。應執行拘役伍拾日，如易科罰金，以參佰元折算壹
日。
乙○○傷害人之身體，處拘役肆拾日，如易科罰金，以參佰元折算壹日。
    事  實
一、丁○○因與設在臺中市南屯區○○○○路六五五號之「勝新營造股份有限公司」
    （下稱勝新公司）間有工程款糾紛，於民國九十一年五月九日上午九時許，與其
    員工乙○○共同前往勝新公司，與該公司職員丙○○商談工程款事宜，雙方於言
    談間發生爭執，丁○○竟對丙○○出言恫稱：「外出小心一點」等語，以此加害
    生命、身體之事恐嚇丙○○，使丙○○心生畏懼，致生危害於安全。另乙○○則
    基於普通傷害之犯意，隨手以該公司辦公室鐵櫃上之塑膠花盆往丙○○身體扔擲
    ，砸中丙○○之左肩，致丙○○受有左肩及左上胸部挫傷等傷害。嗣丁○○、乙○○欲離去之際，丁○○復另行起意，以腳踢勝新公司辦公室內之木製推門，致
    該木門凹陷破裂而造成損壞，足以生損害於勝新公司。
二、案經被害人丙○○、勝新公司訴由臺灣臺中地方法院檢察署檢察官偵查起訴。
    理  由
一、訊據被告丁○○承認上開損壞勝新公司木門之事實，惟否認有何恐嚇犯行，辯稱
    ：伊只有對丙○○罵三字經而已，並沒有對她講外出小心一點的話云云；另被告
    乙○○固承認有持塑膠花盆扔擲之事實，惟否認有何傷害犯行，辯稱：伊是有丟
    花盆，但是沒有丟到丙○○，只有花盆裡面的水濺出來噴到丙○○，伊不知道為
    何丙○○身上會有傷云云。經查：被告二人右揭犯罪事實，業據告訴人丙○○於
    本院調查、審理時指訴：當天早上丁○○與乙○○進入公司後，雙方核對帳款，
    丁○○對核對帳款結果有意見，就開始咆哮，在咆哮過程中並恐嚇伊，叫伊外出
    小心一點，伊聽到後心裡會害怕，乙○○看到鐵櫃上面有塑膠花盆，就拿起來往
    伊身上丟，丟到伊左肩膀，後來丁○○要離開時邊走邊罵，把公司辦公室的木門
    踢破等語綦詳（見本院卷第一七、六○頁），核與證人即在場目睹案發經過之勝
    新公司職員甲○○於警訊、偵查時證述：伊有聽到丁○○對丙○○說上下班時候
    要小心一點，另外丁○○帶來綽號「阿牛」之男子（即被告乙○○）拿辦公室的
    花盆砸向丙○○，剛好砸到丙○○之左肩部，丁○○要離開的時候還用腳踢木製
    扇門造成破損等語相符（見偵卷第一三、四一、四二頁）。而告訴人丙○○受有
    左肩部挫傷之傷勢，亦有林新醫院出具之診斷證明書附卷可稽（見偵卷第二二頁
    ）。另經本院向林新醫院函詢告訴人丙○○之求診經過，該院回覆：「丙○○君
    於91.05.09晚上22:15來本院急診求診，其主訴當日早上被人以花盆打傷；洪君
    經醫師診斷為左肩及左上胸部挫傷」，有該院九十二年四月十五日（92）林醫仁
    字第一三八號函及隨函檢附之病歷資料在卷可考（見本院卷第三五至三八頁）。
    參以告訴人丙○○、證人甲○○與被告二人間事前均無冤仇，自無共同涉詞誣陷
    被告二人致己身陷誣告或偽證刑責之必要，且告訴人丙○○、證人甲○○對於案
    發經過所為之陳述亦大致相符，堪認其二人所述為真實而得予採信。此外，復有
    照片一幀在卷可憑（見發查卷第八頁）。被告二人前開所辯應屬事後卸責之詞，
    不足採信。本件事證明確，被告二人犯行均堪認定。至被告二人雖聲請傳訊證人
    甲○○，然經本院傳喚證人甲○○，其以電話表示：目前伊在新竹工作，因剛到
    職不久，且公司僅有伊一名員工，無法請假，關於本案伊在警訊及檢察官偵訊時
    已陳述清楚等語，有本院電話紀錄在卷可佐（見本院卷第三九頁），且本院基於
    前開理由，已足認定被告丁○○恐嚇、毀損及被告乙○○傷害之犯行，核無再予
    傳訊證人甲○○之必要，附此敘明。
二、核被告丁○○所為，係犯刑法第三百零五條之恐嚇罪、第三百五十四條之毀損罪
    ；被告乙○○所為，則係犯刑法第二百七十七條第一項之普通傷害罪。被告丁○○所犯右揭二罪，犯意各別，行為互殊，應予分論併罰。爰審酌被告二人均為成
    年人，不思以理性方式解決紛爭，竟對告訴人丙○○施以暴力或出言恐嚇，其等
    行為實不可取，事後除被告丁○○承認損壞木門外，未能坦承其餘犯行，欠缺悔
    過之具體表現，惟念二人素行良好，前均無任何犯罪紀錄，有臺灣高等法院被告
    全國前案紀錄表附卷可參（見本院卷第四、五頁）等一切情狀，分別量處如主文
    所示之刑，並均諭知易科罰金之折算標準，暨就被告丁○○部分定其應執行之刑
    及諭知易科罰金之折算標準。
據上論斷，應依刑事訴訟法第二百九十九條第一項前段，刑法第二百七十七條第一項
、第三百零五條、第三百五十四條、第四十一條第一項前段、第五十一條第六款，罰
金罰鍰提高標準條例第一條前段、第二條，判決如主文。
本案經檢察官葉芳如到庭執行職務。
中      華      民      國      九十二      年      六      月    九    日
                                臺灣臺中地方法院刑事第四庭
                                    審判長法  官  張  靜  琪
                                          法  官  楊  真  明
                                          法  官  羅  智  文
右正本證明與原本無異。
如不服本判決，應於送達後十日內向本院提出上訴狀（須附繕本），上訴於臺灣高等
法院臺中分院。
                                          書記官
中      華      民      國      九十二      年      六      月  十    日
附錄論罪科刑法條
刑法第二百七十七條第一項
傷害人之身體或健康者，處三年以下有期徒刑、拘役或一千元以下罰金。
刑法第三百零五條
以加害生命、身體、自由、名譽、財產之事，恐嚇他人致生危害於安全者，處二年以
下有期徒刑、拘役或三百元以下罰金。
刑法第三百五十四條
毀棄、損壞前二條以外之他人之物或致令不堪用，足以生損害於公眾或他人者，處二
年以下有期徒刑、拘役或五百元以下罰金。


司法院資訊處製作；財團法人民間司法改革基金會備份。
